---
title: "Data Analytics and Visualization"
subtitle: "Fundação Getulio Vargas - EESP"
author: "Victor Henriques"
format: 
  revealjs:
    smaller: true
    toc: true
    theme: simple
    slide-number: true
    incremental: false
    code-fold: false
editor: source
editor_options: 
  chunk_output_type: console
---

## Introduction

Estudo dos fundamentos de análise de dados aplicados a dados econômicos e financeiros,
abrangendo a manipulação de conjuntos de dados e as principais técnicas de tratamento
de dados, incluindo identificação e correção de outliers, quebras estruturais, dados
faltantes e imputação estatística. Contempla técnicas de sumarização, limpeza e Análise
Exploratória de Dados (EDA) para identificação de padrões e anomalias. Inclui noções
de bancos de dados e aquisição de dados externos via API, e a visualização de dados com
ferramentas e aplicações práticas para comunicação de resultados analíticos.

## Agenda

 - Fundamentos e manipulação de dados
    - Aplicação a dados econômicos e financeiros
    - Manipulação de conjuntos de dados

- Qualidade e tratamento de dados
    - Outliers
    - Quebras estruturais
    - Dados faltantes
    - Imputação estatística

- Limpeza e sumarização
  - Análise Exploratória de Dados
  - Identificação de padrões
  - Detecção de anomalias
  - Exploração e interpretação dos dados
  - Aquisição, armazenamento e comunicação

- Noções de bancos de dados
  - Aquisição de dados externos por API
  - Visualização de dados
  - Comunicação de resultados analíticos
  - Principais mudanças em relação à ementa anterior

## Valuation

## Why Data Analytics Matter?

## Data

```{r}
library(yfR)

tickers = c(
    "ABEV3.SA", "ALOS3.SA", "ASAI3.SA", "B3SA3.SA",
    "BBAS3.SA", "BBDC3.SA", "BBDC4.SA", "BBSE3.SA", "BEEF3.SA",
    "BPAC11.SA", "BRAP4.SA", "BRAV3.SA", "BRFS3.SA", "BRKM5.SA",
    "CCRO3.SA", "CMIG4.SA", "CMIN3.SA", "COGN3.SA", "CPFE3.SA",
    "CPLE6.SA", "CRFB3.SA", "CSAN3.SA", "CSNA3.SA", "CVCB3.SA",
    "CXSE3.SA", "CYRE3.SA", "ELET3.SA", "ELET6.SA", "EMBR3.SA",
    "ENEV3.SA", "ENGI11.SA", "EQTL3.SA", "EZTC3.SA", "FLRY3.SA",
    "GGBR4.SA", "GOAU4.SA", "HAPV3.SA", "HYPE3.SA", "IGTI11.SA",
    "IRBR3.SA", "ISAE4.SA", "ITSA4.SA", "ITUB4.SA", "JBSS3.SA",
    "KLBN11.SA", "LREN3.SA", "MGLU3.SA", "MRFG3.SA", "MRVE3.SA",
    "MULT3.SA", "NTCO3.SA", "PCAR3.SA", "PETR3.SA", "PETR4.SA",
    "PETZ3.SA", "PRIO3.SA", "RADL3.SA", "RAIL3.SA", "RAIZ4.SA",
    "RDOR3.SA", "RECV3.SA", "RENT3.SA", "RRRP3.SA", "SANB11.SA",
    "SBSP3.SA", "SLCE3.SA", "SMTO3.SA", "SUZB3.SA", "TAEE11.SA",
    "TIMS3.SA", "TOTS3.SA", "UGPA3.SA", "USIM5.SA", "VALE3.SA",
    "VAMO3.SA", "VBBR3.SA", "WEGE3.SA", "YDUQ3.SA"
)

dados = yfR::yf_get(
  first_date = as.Date("2020-01-01"),
  last_date = Sys.Date(),
  tickers = tickers,
  bench_ticker = "^BVSP"
)

library(tidyverse)
```

# vou ter que falar de variavel categorica. e depois esquece variavel categorica aqui.

ja matar aqui a questao do barplot e porque ele seria adequado. questao de contagem etc.

Apresentar scatterplot

apresentar timeplots

Apresentar heatmap

apresentar high level do que e uma variavel aleatoria e o que e uma funcao de 


## Fundamentals

Vou ter que falar pelo menos o conceito de variavel aelatoria
vou ter que falar das medidas mais comuns que vou usar aqui como log retorno tal.
Vou ter que falar tambºem das principais medidas. o que e um preco, o que e um retorno, o que e um volume

- Let $P_t$ be the price of an assset at time index $t$. Holding the asset for

## 

```{r}

```

